【裁判字號】    99,易,823
【裁判日期】    991008
【裁判案由】    竊盜等
【裁判全文】
臺灣桃園地方法院刑事判決               99年度易字第823號
公  訴  人  臺灣桃園地方法院檢察署檢察官
被      告  甲○○
            戊○○
            丙○○
上列被告因竊盜等案件，經檢察官聲請以簡易判決處刑（99年度
偵字第8130號），本院認不應以簡易判決處刑，改依通常程序審
理，判決如下：
    主  文
甲○○攜帶兇器竊盜，累犯，處有期徒刑拾月；扣案之T 型起子
壹支沒收。又結夥三人以上攜帶兇器竊盜，累犯，處有期徒刑壹
年肆月；扣案之電纜剪、老虎剪各壹支均沒收。應執行有期徒刑
貳年，扣案之T 型起子、電纜剪、老虎剪各壹支均沒收。
戊○○結夥三人以上攜帶兇器竊盜，累犯，處有期徒刑壹年陸月
；扣案之電纜剪、老虎剪各壹支均沒收。被訴收受贓物部分無罪
。
丙○○公訴不受理。
    事  實
一、甲○○前有麻藥及多次竊盜前科，復因竊盜案件，經本院以
    94年度易字第862 號刑事判決判處有期徒刑8 月確定；又因
    毒品、竊盜案件，分經本院95年度訴字第66號刑事判決判處
    應執行有期徒刑1 年2 月、95年度易字第43號刑事判決判處
    有期徒刑10月、95年度訴字第521 號刑事判決判處有期徒刑
    10月確定，嗣減刑經本院96年度聲減字第1871號裁定應執行
    有期徒刑1 年4 月確定，前開各案經合併執行，於民國94年
    11月28日入監執行，迄96年11月15日縮刑期滿執行完畢（構
    成累犯）。戊○○前有麻藥、槍砲、煙毒、竊盜、毒品等前
    科，復因毒品案件，分經本院94年度訴字第1373號刑事判決
    判處應執行有期徒刑1 年6 月及臺灣臺東地方法院95年度訴
    字第257 號刑事判決判處有期徒刑1 年2 月確定，上開2 案
    經減刑後合併執行，於95年5 月20入監執行，至96年12月21
    日縮刑假釋出獄，迄97年1 月10日假釋期滿，假釋未經撤銷
    ，所餘刑期以已執行論而執行完畢（構成累犯）。
二、詎其2 人猶不知悔改，甲○○復意圖為自己不法之所有，先
    於99年3 月3 日凌晨1 時許，攜帶客觀上足以對人之生命、
    身體、安全構成威脅，具有危險性之兇器T 型起子1 支，在
    桃園楊梅市○○路○ 段366 巷36弄46號前，持前開T 型起子
    插入電門（尚無證據足認有毀損之犯行）起動車輛竊取乙○○所有之車牌號碼5003 -PN號自用小貨車得手後，遂駕駛該
    車前往戊○○位於桃園縣新屋鄉○○○路○ 段352 巷34號之
    住處；適戊○○及丙○○均於該處所內，3 人乃另行起意，
    共同基於意圖為自己不法所有之犯意聯絡，於同日凌晨2 時
    許，由甲○○駕駛該車搭載戊○○、丙○○，前往杳無人煙
    甚為偏僻之桃園縣楊梅市○○路○ 段585 巷2 之1 號前，推
    由戊○○及丙○○在現場把風、接應，由甲○○攜帶客觀上
    足以對人之生命、身體、安全構成威脅，具有危險性之兇器
    電纜剪、老虎剪各1 支，剪斷上開處所外丁○○所有之電線
    4 條（共計竊取電線200 尺）後，與戊○○、丙○○3 人共
    同駕車離去；嗣於同日凌晨5 時許，行經桃園縣楊梅市○○
    路、新梅六街口因行跡可疑，經警攔查，並扣得甲○○所有
    供前開竊盜犯罪所用之T 型起子、電纜剪、老虎剪各1 支，
    始悉上情。
三、案經臺北縣政府警察局新店分局報請臺灣桃園地方法院檢察
    署檢察官偵查後聲請以簡易判決處刑，經本院改依通常程序
    審理。
    理  由
壹、被告甲○○、戊○○部分：
一、按傳聞法則之重要理論依據，在於傳聞證據未經當事人之反
    對詰問予以核實，乃予排斥，惟若當事人已放棄對原供述人
    之反對詰問權，於法院審判時表明同意該等傳聞證據可作為
    證據，基於證據資料愈豐富，愈有助於真實發現之理念，並
    貫徹刑事訴訟法修法加重當事人進行主義之精神，確認當事
    人對於證據能力有處分權之制度，傳聞證據經當事人同意作
    為證據，法院認為適當者，亦得為證據。另當事人於調查證
    據時，對於傳聞證據表示「沒有意見」，而未於言詞辯論終
    結前聲明異議，應視為已有將該等傳聞證據採為證據之同意
    ，此刑事訴訟法第159 條之5 定有明文。本案被告廖志豪於
    本院審理時，對卷內人證、書證、物證之證據能力並未表示
    爭執，迄本院辯論終結前，被告亦未爭執本案證據之證據能
    力，依刑事訴訟法第159 條之5 第2 項之規定，應視為被告
    已同意本案相關之傳聞證據均可作為證據，本院斟酌本案卷
    內之證據並非非法取得，亦無證明力明顯過低之情形，且經
    本院於審判期日依法進行證據之調查、辯論，被告於訴訟上
    之程序權，已受保障，前揭各該證據，均得採為證據。
二、訊據被告甲○○固坦承以上揭方法竊得前述自用小貨車，並
    搭載同案被告戊○○、丙○○前往前揭地點竊取電纜線等情
    不諱，惟辯稱：同案被告戊○○、丙○○並不知道伊要去竊
    取電纜線云云。被告戊○○則矢口否認上揭犯行，辯稱：伊
    僅是應被告甲○○之要求，要為被告甲○○駕駛停放在他處
    之車輛，抵達前開竊取電纜線地點時，被告甲○○自行下車
    ，伊不知甲○○要去竊取電纜線，是甲○○剪完電纜線後，
    請其幫忙放入車內，伊才知道該電纜線是被告甲○○所竊取
    云云。
三、經查：
（一）前揭被告甲○○先於99年3 月3 日凌晨1 時許，攜帶T 型
      起子1 支，在桃園楊梅市○○路○ 段366 巷36弄46號前，
      持前開T 型起子插入電門起動車輛竊取乙○○所有之車牌
      號碼5003 -PN號自用小貨車得手後，復駕駛前開竊得之自
      用小貨車偕同同案被告戊○○、丙○○前往桃園縣楊梅市
      ○○路○ 段585 巷2 之1 號前，由甲○○攜帶電纜剪、老
      虎剪各1 支，竊得丁○○所有之電線4 條（共計竊取電線
      200 尺）後，與戊○○、丙○○3 人共同駕車離去；嗣於
      同日凌晨5 時許，行經桃園縣楊梅市○○路、新梅六街口
      為警查獲等情，業據被告甲○○供承在卷，核與證人即被
      害人乙○○、丁○○於警詢時證述之情節相符，並有贓物
      領據、贓物認領保管單、車籍查詢基本資料、桃園縣政府
      警察局車輛協尋、尋獲電腦輸入單各1 紙及現場照片11幀
      在卷可稽，且有T 型起子、電纜剪、老虎剪各1 支扣案可
      佐，此部分事實，首堪認定。
（二）被告戊○○固以前情置辯。然被告甲○○於深夜時分，駕
      駛竊得之自用小貨車搭載同案被告戊○○、丙○○，苟僅
      係為請被告戊○○、丙○○將被告甲○○停放在他處之自
      用車輛駛離，僅須請被告戊○○或丙○○其中1 人同行即
      可，豈有邀同戊○○、丙○○2 人併往之理，蓋被告戊○○已陳稱：伊一上車，就看見被告甲○○竊取該台自用小
      貨車所用之T 型起子插在電門上，已知該台自用小貨車是
      被告甲○○所竊取等語（見本院99年9 月24日審判筆錄第
      9 頁），核與該車遭警方查獲時，扣案之T 型起子確實是
      插在該台自用小貨車之電門上之情節相符，此有查獲照片
      2 張可憑（見偵卷第48頁），是被告戊○○既已知該台自
      用小貨車係被告甲○○所竊取，又豈會單純僅為將被告甲○○停放在他處之自用車輛駛離，而輕意隨同被告甲○○
      上車，冒著隨時可能遭警方查緝贓車之危險，足見被告戊○○前揭辯解，要與常情有悖。且被告甲○○駕駛前開竊
      得自用小貨車前往上述竊取電纜線之地點後，係持扣案之
      電纜剪、老虎剪各1 支竊取本案之電纜線一節，業據被告
      甲○○供述在卷（見本院前開筆錄第11頁），而扣案之電
      纜剪是形狀甚大金屬製物品，有扣案之電纜剪照片2 張可
      佐（見偵卷第49、52頁），被告甲○○攜帶該大型電纜剪
      下車時，被告戊○○、丙○○豈有不知之理，甚且，依據
      警方查獲本案時之照片所示，該電纜剪即放置上開被告甲○○所竊得自用小貨車後座之後方（見偵卷第49頁），被
      告戊○○、丙○○均為閱歷甚廣之成年男子，焉有上車前
      ，不詳加檢視之理，是被告戊○○辯稱伊不知要去竊取電
      纜線云云，顯悖於事理。再者，本案竊取電纜線之地點，
      為杳無人煙甚為偏僻之區域，業據被告甲○○供承在卷（
      見本院前開筆錄第4 頁），被告甲○○於深夜時分，駕駛
      竊得之贓車攜帶前開電纜剪、老虎剪前往杳無人煙甚為偏
      僻之區域，以常情而言，斷無單純欲駕駛停放在該處之車
      輛之可能，顯係另有目的無疑。且被告甲○○於檢察官訊
      問時亦供稱：伊去找戊○○時，伊問戊○○要不要一起偷
      電線，戊○○說好，伊與戊○○討論時，丙○○應該有聽
      到，伊在案發地點上面剪電線時，被告戊○○、丙○○就
      在下面收等語（見偵卷第111 頁），足徵被告戊○○、丙○○於前往本案竊取電纜線之地點前，早已知悉被告甲○○欲竊取電纜線，3 人並已決意推由甲○○下手剪斷電纜
      線，而由被告戊○○、丙○○在下方把風、接應之事實，
      至為明灼。
（三）綜上所述，被告甲○○、戊○○前揭迴護及辯解之詞，要
      無可採。本件事證明確，自應依法論科。
四、按所謂兇器，其種類並無限制，凡客觀上足以對人之生命、
    身體、安全構成威脅，具有危險性之兇器均屬之，且祇須行
    竊時攜帶此種具有危險性之兇器為已足，並不以攜帶之初有
    行兇之意圖為必要，最高法院79年度台上字第5253號判例意
    旨參照。查被告甲○○竊取本案自用小貨車時所攜帶之T型
    起子1 支，係長約14.5公分質地堅硬、尖端銳利之金屬製品
    ，業據本院當庭勘驗屬實（見本院前開筆錄第11頁），並有
    照片1 張可佐（見偵卷第52頁）；另被告3 人共同竊取本案
    電纜線所用之電纜剪、老虎剪各1 支，亦為質地堅硬之金屬
    製品，有照片2 張可稽（見偵卷第49、52頁），客觀上均足
    以危害他人生命、身體之安全，俱屬兇器無疑。核被告甲○○竊取本案自用小貨車所為，係犯刑法第321 條第1 項第3
    款之攜帶兇器竊盜罪（檢察官聲請簡易判決處刑書認被告甲○○此部分所為係犯刑法第320 條第1 項之普通竊盜罪，尚
    有未洽，惟基本社會事實同一，爰依法變更起訴法條）。至
    被告甲○○、戊○○竊取本案電纜線之行為，係犯同法第32
    1 條第1 項第4 款、第3 款之結夥三人以上攜帶兇器竊盜罪
    （檢察官聲請簡易判決處刑書認被告甲○○、戊○○此部分
    所為係犯刑法第321 條第1 項第3 款之加重竊盜罪，漏未敘
    及同條項第4 款結夥三人以上之加重事由，然此部分於聲請
    簡易判決處刑之犯罪事實業已敘明，自為已起訴之事實，併
    予指明）。被告甲○○、戊○○竊取本案電纜線之犯行，與
    同案被告丙○○具有犯意聯絡及行為分擔，為共同正犯。被
    告甲○○前後2 次加重竊盜犯行，犯意各別，行為互異，應
    分論併罰之。查被告甲○○、戊○○前各有如事實欄一所載
    犯罪科刑及執行完畢之紀錄，此有臺灣高等法院被告前案紀
    錄表在卷可按，其2 人前受有期徒刑執行完畢，於5 年內故
    意再犯本件有期徒刑以上之各罪，均為累犯，應各依刑法第
    47條第1 項之規定加重其刑。爰審酌被告甲○○、戊○○之
    素行不佳，所犯竊盜案件之犯罪情節、所竊得之財物、被害
    人受損之程度，兼衡被告甲○○犯後固坦承犯行，然曲意迴
    護被告戊○○，被告戊○○則飾詞圖卸，均難認有悔悟之意
    等一切情狀，分別量處如主文所示之刑，並就被告甲○○部
    分，定其應執行之刑，以資懲戒。扣案之T 型起子、電纜剪
    、老虎剪各1 支，均為被告甲○○所有，T 型起子1 支為其
    單獨竊取本案自用小貨車所用之物，另電纜剪、老虎剪各1
    支，則為被告3 人共同竊取本案電纜線所用之物，業據被告
    甲○○供述在卷（見本院前開筆錄第11頁），均併依刑法第
    38條第1 項第2 款之規定宣告沒收。
五、公訴意旨另以：被告戊○○於被告甲○○在前開時地竊取被
    害人丁○○所有之電纜線後，復收受被告甲○○所竊得之電
    纜線贓物，因認被告戊○○此部分尚涉及刑法第349 條第1
    項之收受贓物罪嫌等語（見本院前開筆錄第3 頁蒞庭實行公
    訴檢察官之陳述）。然查：被告戊○○係與被告甲○○、丙○○共犯前開加重竊盜罪，已詳如前述，則被告戊○○收受
    其自己本人與他人共犯加重竊盜犯行後之贓物，自屬本案加
    重竊盜犯行後之不罰後行為，要無另行處罰之餘地。檢察官
    聲請簡易判決處刑此部分之意旨，容有誤會。此外，復查無
    其他積極事證足認被告戊○○涉有此部分之犯行，自應就此
    部分為被告戊○○無罪之諭知。
貳、被告丙○○部分：
一、公訴意旨另以：被告丙○○在前開時地與被告甲○○、戊○○共同竊取本案之電纜線後，復收受被告甲○○交付竊得之
    電纜線贓物，因認被告丙○○涉有刑法第321 條第1 項第3
    款之加重竊盜罪及同法第349條第1項之收受贓物罪嫌等語。
二、按被告死亡者，應諭知不受理之判決，刑事訴訟法第303 條
    第5 款定有明文。又第302 條至第304 條之判決，得不經言
    詞辯論為之，同法第307條亦有明文。
三、查被告丙○○業於99年5 月18日死亡，有臺灣桃園地方法院
    檢察署相驗屍體證明書及除戶戶籍謄本各1 份在卷可稽，依
    照首開說明，爰不經言詞辯論，逕行諭知被告丙○○不受理
    之判決。
參、本件經檢察官聲請以簡易判決處刑，惟本院認有刑事訴訟法
    第451 條之1 第4 項但書第1 款、第3 款之情形，改依通常
    程序審理。且被告3 人所犯刑法第321 條之加重竊盜罪及同
    法第349 條第1 項之收受贓物罪，分屬刑事訴訟法第376 條
    第2 款、第1 款之案件，依刑事訴訟法第284 條之1 之規定
    ，由本院獨任審判，附此說明。
據上論斷，應依刑事訴訟法第452 條、第284 條之1 、第299 條
第1 項前段、第301 條第1 項、第303 條第5 款、第307 條，刑
法第28條、第321 條第1 項第3 款、第4 款、第47條第1 項、第
38條第1 項第2 款、第51條第5 款，判決如主文。
本案經檢察官黃俊華到庭執行職務。
中    華    民    國    99    年    10    月    8     日
                  刑事第九庭  法  官  吳為平
以上正本證明與原本無異。
如不服本判決應於收受判決後10日內向本院提出上訴書狀，並應
敘述具體理由。其未敘述上訴理由者，應於上訴期間屆滿後20日
內向本院補提理由書（均須按他造當事人之人數附繕本）「切勿
逕送上級法院」。
                              書記官  常毓生
中    華    民    國    99    年    10    月    12    日
附錄論罪科刑法條：
刑法第321條
犯竊盜罪而有左列情形之一者，處 6 月以上、 5 年以下有期徒
刑：
一、於夜間侵入住宅或有人居住之建築物、船艦或隱匿其內而犯
    之者。
二、毀越門扇、牆垣或其他安全設備而犯之者。
三、攜帶兇器而犯之者。
四、結夥三人以上而犯之者。
五、乘火災、水災或其他災害之際而犯之者。
六、在車站或埠頭而犯之者。
前項之未遂犯罰之。

司法院資訊處製作；財團法人民間司法改革基金會備份。
